臺灣桃園地方法院民事簡易判決
110年度桃簡字第1706號
原      告  蕭暐霖
被      告  王逸賢
上列被告因過失傷害案件（110年度審交簡字第42號），經原告
提起刑事附帶民事訴訟請求損害賠償，經本院刑事庭移送前來（
110年度審交簡附民字第5號），本院於民國111年4月21日言詞辯
論終結，判決如下：  
    主    文
被告應給付原告新臺幣參萬捌仟貳佰參拾捌元，及自民國一一０
年五月八日起至清償日止，按週年利率百分之五計算之利息。
原告其餘之訴駁回。
訴訟費用由被告負擔百分之十九，餘由原告負擔。
本判決第一項得假執行。 
原告其餘假執行之聲請駁回。
    事實及理由
壹、程序部分：
　　按簡易訴訟之訴狀送達後，原告不得將原訴變更或追加他訴
    ，但擴張或減縮應受判決事項之聲明者，不在此限，民事訴
    訟法第436條第2項適用第255條第1項但書第3款定有明文。
    經查，原告起訴時請求：「被告應給付原告新臺幣（下同）
    20萬4,498元，及自起訴狀繕本送達翌日起至清償日止，按
    週年利率5％計算之利息。請准供擔保宣告假執行。」（見本
    院附民卷第5頁），嗣於本院審理中減縮聲明為：「被告應
    給付原告20萬2,090元，及自起訴狀繕本送達翌日起至清償
    日止，按週年利率5％計算之利息。請准供擔保宣告假執行。
    」（見本院桃簡卷第49頁），核係減縮應受判決事項之聲明
    ，應予准許。
貳、實體部分：　
一、原告主張：被告於民國109年4月7日晚間10時21分許，駕駛
    訴外人荊仁妘所有車牌號碼0000-00 號自用小客車（下稱肇
    事車輛），沿桃園市龜山區萬壽路2段往萬壽路1段方向行駛
    ，嗣欲左轉桃園市龜山區萬壽路2段6巷時，疏未注意禮讓直
    行車先行即貿然左轉，適對向有原告騎乘其所有車牌號碼00
    0-0000號普通重型機車（下稱系爭機車）直行而來，閃避不
    及發生擦撞，致原告人車倒地，並受有左側性手肘擦傷、右
    手指擦傷、雙側性手部擦傷、左側性大腿挫傷、擦傷、左側
    性膝部挫傷、擦傷及左側性小腿擦傷等傷害（下稱系爭傷害
    ），原告因系爭傷害支出醫藥費780元、系爭機車維修費用1
    1萬0,830元、電池租賃費5,980元、行車紀錄器毀損之金錢
    賠償6,500元、本件事故發生後1個月共30日通勤上學之計程
    車費5萬4,000元、洗手台4,000元，原告因系爭傷害精神痛
    苦不已，而得請求被告賠償精神慰撫金2萬元，上開損害合
    計20萬2,090元，爰依侵權行為之規定，提起本件訴訟等語
    ，並聲明：如減縮後之聲明。
二、被告則以：原告請求賠償電池費用不合理，系爭機車維修費
    用、行車紀錄器應予折舊，系爭機車維修期間僅需1、2個禮
    拜，原告未注意車前狀況與有過失，肇事車輛維修費用5萬7
    ,645元應予抵銷等語，資為抗辯，並聲明：原告之訴駁回。
三、本院之判斷： 
　㈠按因故意或過失，不法侵害他人之權利者，負損害賠償責任
    。汽車、機車或其他非依軌道行駛之動力車輛，在使用中加
    損害於他人者，駕駛人應賠償因此所生之損害，但於防止損
    害之發生，已盡相當之注意者，不在此限，民法第184條第1
    項前段、第191條之2分別定有明文。汽車行駛時，駕駛人應
    注意車前狀況，並隨時採取必要之安全措施。汽車行駛至交
    岔路口，轉彎車應讓直行車先行，道路交通安全規則第94條
    第3項前段、第102條第1項第7款分別定有明文。經查，被告
    於上開時地駕駛荊仁妘所有之肇事車輛，未注意禮讓直行車
    先行即貿然左轉，適對向有原告騎乘其所有系爭機車直行而
    來，未注意事前狀況閃避不及發生擦撞，致原告人車倒地，
    並受有系爭傷害，系爭機車受損等情，為兩造所不爭執，並
    有本院勘驗筆錄、道路交通事故現場圖、報告表㈠、㈡、調查
    筆錄、談話紀錄表、車籍、駕籍資料、沙爾德聖保祿修女會
    醫療財團法人聖保祿醫院（下稱聖保祿醫院）診斷證明書及
    照片等證據附卷可參（見本院桃簡卷第15至26頁、29至30頁
    、第35頁、第37頁、第51頁），且經本院依職權調閱前開刑
    事案件卷宗，依卷內事證認定上開事實無誤，堪信為真實。
　㈡經查，被告為左轉彎車，然未禮讓直行車之原告先行，自已
    違反上開轉彎車應讓直行車先行之交通規則，另原告未注意
    車前狀況則違反前開應注意車前狀況之交通規則而與有過失
    。又直行車具有優先路權，應認被告為肇事主因，原告為肇
    事次因。本院審酌本件肇事情節，被告為肇事主因、原告為
    肇事次因，兩人過失內容等情，認被告應負擔過失責任70％
    ，原告應負擔與有過失責任30％。綜上，被告駕駛行為確有
    過失，且其過失行為與原告所受損害具有相當因果關係，被
    告應負損害賠償之責。
　㈢損害賠償金額：
　⒈醫療費用：
　　原告因系爭傷害支出醫療費用780元，為被告所不爭執（見
    本院桃簡卷第50頁），有聖保祿醫院診斷證明書附卷可參（
    見本院桃簡卷第35頁），堪信為真實。
　⒉機車修復費用：
　　按負損害賠償責任者，除法律另有規定或契約另有訂定外，
    應回復他方損害發生前之原狀；該項情形，債權人得請求支
    付回復原狀所必要之費用，以代回復原狀，民法第213條第1
     項、第3項定有明文。債權人所得請求回復原狀之必要費用
    ，倘以修復費用為估定其回復原狀費用之標準，修理時以新
    品換舊品時，應予折舊（最高法院108年度台上字第363號民
    事判決參照）。經查，系爭機車受損零件更換費用為9萬5,5
    80元、工資1萬5,250元，合計11萬0,830元，有報價單存卷
    可參（見本院桃簡卷第52至54頁）。依行政院所頒固定資產
    耐用年數表及固定資產折舊率之規定，系爭機車之耐用年數
    為3年，依定率遞減法每年折舊1000分之536，另依營利事業
    所得稅查核準則第95條第6項規定「固定資產提列折舊採用
    定率遞減法者，以1年為計算單位，其使用期間未滿1年者，
    按實際使用之月數相當於全年之比例計算之，不滿1月者，
    以1月計」，系爭機車於107年6月出廠，有車籍資料附卷可
    參（見本院桃簡卷第30頁反面），迄本件車禍發生時即109
    年4月7日，已使用1年11月，則零件扣除折舊後之修復費用
    估定為2萬2,559元（詳如附表之計算式），加計不需扣除折
    舊之工資1萬5,250元，合計為3萬7,809元（計算式：2萬2,5
    59+1萬5,250=3萬7,809）。
　⒊電池月租費：
　　原告主張系爭機車等待維修期間仍應繳納電池月租費（見本
    院桃簡卷第49頁反面），然上開估價單明確記載：「Gogoro
    提供電池合約暫停服務」（見本院桃簡卷第52頁），原告既
    得於系爭機車維修或等待維修期間暫停租賃電池，自難認原
    告未暫停租賃電池所生之電池月租費與被告侵權行為有相當
    因果關係，原告請求電池月租費5,980元自屬無據。
　⒋行車紀錄器：
　　經查，系爭行車紀錄器因本件事故毀損而不能修復，而本院
    審酌系爭行車紀錄器於108年12月4日購買，有免用統一發票
    收據附卷可參（見本院桃簡卷第56頁），迄本件車禍發生時
    即109年4月7日，已使用5月，以及行車紀錄器於事故發生前
    之使用情形等一切情形，估定系爭行車紀錄器於事故發生前
    價值為5,000元。
　⒌交通費：
　　原告主張其因系爭機車受損，而增加支出本件事故發生後1
    個月即109年4月8日至同年5月7日（下稱系爭期間），共30
    日通勤上學之計程車費，1日計程車費為1,800元，共5萬4,0
    00元（見本院桃簡卷第50頁），然系爭機車並非汽車，無法
    使用系爭機車所生交通費，應以機車之租金而非計程車車資
    計算。又機車每日租金為500元，為兩造所不爭（見本院桃
    簡卷51頁）。另按自認之撤銷，除別有規定外，以自認人能
    證明與事實不符，始得為之，此觀民事訴訟法第279條第3項
    自明。被告於本院111年2月14日審理中已不爭執系爭機車維
    修期間需1個月以上（見本院桃簡卷第50頁反面），其雖於
    本院111年4月21日審理中改稱系爭機車維修期間僅需1、2個
    禮拜（見本院卷第67頁），然未舉證其先前有關系爭機車維
    修期間需1個月以上之自認與事實不符，仍應認系爭機車維
    修期間需1個月以上。另原告自承無法使用系爭機車上學而
    增加交通費支出（見本院桃簡卷第50頁），而系爭期間上學
    日數僅為22日，原告因系爭期間所增加交通費支出日數亦應
    為22日，其請求30日交通費支出日數尚屬無據。從而，原告
    請求系爭期間增加交通費支出應為1萬1,000元（計算式：50
    0×22＝1萬1,000），逾此範圍，則屬無據。
　⒍洗手台：
　　經查，原告自承系爭洗手台並非其所有，其亦未賠償系爭洗
    手台毀損所生之損害（見本院桃簡卷第50頁），原告請求被
    告賠償系爭洗手台毀損價值4,000元自屬無據。
　⒎精神慰撫金：　
　　按不法侵害他人之身體、健康、名譽、自由、信用、隱私、
    貞操，或不法侵害其他人格法益而情節重大者，被害人雖非
    財產上之損害，亦得請求賠償相當之金額，民法第195 條第
    1項前段亦有明文。次按精神慰撫金之多寡，應斟酌雙方之
    身分、地位、資力與加害程度，及其他各種情形核定相當之
    數額，該金額是否相當，自應依實際加害情形與被害人所受
    之痛苦及雙方之身分、地位、經濟狀況等關係決定之。經查
    ，原告因系爭事故受有系爭傷害，精神上受有相當之痛苦，
    自得請求被告賠償精神慰撫金。參酌兩造身分、地位、經濟
    狀況（見兩造所得財產資料，本院個資卷）、教育程度（見
    戶籍資料，本院個資卷）、被告過失情節及原告所受傷害等
    一切情狀，認原告請求精神慰撫金應以1萬元為適當。
　⒏基上，原告上開損害金額合計為6萬4,589元（計算式：780+3
    萬7,809+5,000+1萬1,000+1萬=6萬4,589）。
　㈣與有過失：
　　按損害之發生或擴大，被害人與有過失者，法院得減輕賠償
    金額，民法第217條第1項定有明文。經查，被告過失責任為
    70％，原告與有過失責任為30％已見前述。準此，依過失比例
    計算，被告應賠償原告之金額為4萬5,212元（計算式：6萬4
    ,589×70％≒4萬5,212，小數點以下四捨五入，下同），逾此
    範圍則屬無據。
　㈤抵銷部分：
　　經查，肇事車輛受損零件更換費用為3萬8,220元（含稅，下
    同）、板金、烤漆及工資（下稱工資）1萬9,425元，合計5
    萬7,645元，而肇事車輛所有人荊仁妘已將肇事車輛損害賠
    償請求權讓與被告等情，有桃通汽車保養廠估價單及債權讓
    與證明書附卷可參（見本院桃簡卷第55頁、第69頁），又依
    行政院所頒固定資產耐用年數表及固定資產折舊率之規定，
    汽車如非屬運輸業用客車、貨車，耐用年數為5年，依定率
    遞減法每年折舊千分之369，其最後1年之折舊額，加歷年折
    舊累計額，總和不得超過該資產成本原額之10分之9，肇事
    車輛於99年1月出廠，有車籍資料附卷可參（見本院桃簡卷
    第29頁反面），迄本件車禍發生時即109年4月7日，已逾5年
    耐用年限，則零件扣除折舊後之修復費用為3,822元（計算
    式：3萬8,220÷10＝3,822），加計無須折舊之工資1萬9,425
    元，合計為2萬3,247元（計算式：3,822+1萬9,425=2萬3,24
    7）。依原告應負過失比例30％計算，原告應賠償被告之金額
    為6,974元（計算式：2萬3,247×30％≒6,974），逾此範圍則
    屬無據。從而，原告上開損害金額4萬5,212元扣除被告得抵
    銷金額6,974元後為3萬8,238元（計算式：4萬5,212-6,974=
    3萬8,238）
四、按給付無確定期限者，債務人於債權人得請求給付時，經 
    其催告而未為給付，自受催告時起，負遲延責任。其經債權
    人起訴而送達訴狀，或依督促程序送達支付命令，或為其他
    相類之行為者，與催告有同一之效力。又遲延之債務，以支
    付金錢為標的者，債權人得請求依法定利率計算之遲延利息
    。但約定利率較高者，仍從其約定利率，而應付利息之債務
    ，其利率未經約定，亦無法律可據者，週年利率為5 ％，民
    法第229條第2項、第233條第1項、第203條分別定有明文。
    經查，上開侵權行為損害賠償債務為金錢債務，然無確定期
    限，亦無約定之利率，被告應自受催告時起，負遲延責任，
    給付週年利率5％遲延利息，而起訴狀繕本於110年5月7日送
    達被告，有本院送達證書在卷可稽（見本院附民卷第7頁）
    ，原告請求自起訴狀繕本送達被告翌日即同年月8日起至清
    償日止，按週年利率5％計算之遲延利息，自有理由。
五、綜上所述，原告依侵權行為之法律關係，請求被告給付3萬8
    ,238元及自110年5月8日起至清償日止，按週年利率5％計算
    之利息，為有理由，應予准許，逾此部分，則無理由，應予
    駁回。
六、本件原告勝訴部分，係依民事訴訟法第427條規定適用簡易
    程序所為被告敗訴之判決，依同法第389條第1項第3款之規
    定，應依職權宣告假執行。原告敗訴部分，假執行之聲請駁
    回。
七、本件事證已臻明確，兩造其餘攻擊、防禦方法及證據資料，
    經本院審酌後，認對於判決結果不生影響，爰不一一論述。
八、訴訟費用負擔之依據：民事訴訟法第79條。
中　　華　　民　　國　　111 　年　　5 　　月　　13　　日
                  桃園簡易庭  法  官  張明宏
以上為正本係照原本作成。
如不服本判決，應於送達後20日內，向本院提出上訴狀並表明上
訴理由，如於本判決宣示後送達前提起上訴者，應於判決送達後
20日內補提上訴理由書（須附繕本）。
如委任律師提起上訴者，應一併繳納上訴審裁判費。   
中　　華　　民　　國　　111 　年　　5 　　月　　13　　日
                              書記官  石曉芸
附表
折舊時間           金額
第1年折舊值        95,580×0.536=51,231
第1年折舊後價值    95,580-51,231=44,349
第2年折舊值        44,349×0.536×(11/12)=21,790
第2年折舊後價值    44,349-21,790=22,559